# 收购企业股权的处理

提问人：liubin988513 时间：2013-09-22 19:07:34
a：a收购b持有的75%股权，按照同一控制合并处理 b：个别报表按照处置股权，合并报表不反映该交易， c：调整下股东明细

回答人：chenyiwei
赞同此观点。须注意对于分步交易实现同一控制下合并的会计处理尚无定论，解释 6 号正在征求意见中。

提问人：yuganglyg 时间：2013-09-30 09:19:07
如果B公司取得75%股权后，按照同一控制合并处理，合并报表时长期股权应抵消全资子公司的股本、资本公积、盈余公积以及未分配利润，但是由于当时收购价格是评估价格，评估增值部分抵消不平，应如何处理呢？确认商誉？

回答人：chenyiwei
同一控制下企业合并的支付对价和取得帐面净资产的差额应直接调整权益。

提问人：yuganglyg 时间：2013-10-10 13:54:22
如果前期收购25%股权的时候，也有增值部分，那么增值部分是否也抵减资本公积，还是确认商誉~谢谢~

回答人：chenyiwei
你是说C最初是通过非同一控制下合并被收购到B的合并范围内的？如果是，则B的合并报表层面会对C的资产进行公允价值调整、确认商誉等，按照下推会计原则，这些公允价值调整和商誉等也应下推到A的合并报表中。